臺灣雲林地方法院刑事判決
110年度交易字第120號
公  訴  人  臺灣雲林地方檢察署檢察官
被      告  蘇正心


上列被告因過失傷害案件，經檢察官提起公訴（109年度調偵字
第344號），被告就被訴事實為有罪陳述，本院依簡式審判程序
判決如下：
    主  文
蘇正心犯過失傷害致人重傷罪，處有期徒刑伍月，如易科罰金，
以新臺幣壹仟元折算壹日。
    事  實
一、蘇正心於民國108年6月2日11時51分許，駕駛車號0000-00號
    救護車，執行要前往醫院載送病患出院返家臨終之緊急任務
    ，沿雲林縣虎尾鎮三合里雲95縣道由北往南方向直行，行經
    雲94縣道與雲95縣道之交岔路口時，原應注意執行緊急任務
    行經行車管制號誌交岔路口時，應隨時採取必要之安全措施
    ，而當時並無不能注意之情況，竟疏未注意，逕行闖紅燈穿
    越上開交岔路口，未留意綠燈行向之來車並採取必要之迴避
    措施，適吳健志（駕照遭吊扣）駕駛車號0000-00號自用小
    客車，沿雲林縣虎尾鎮三合里雲94縣道由東往西方向直行，
    行經上開交岔路口時，原應注意聞救護車之警號應立即避讓
    ，而當時並無不能注意之情況，竟亦疏未避讓蘇正心駕駛之
    救護車，即穿越上開交岔路口，兩車因而嚴重碰撞，蘇正心
    駕駛之救護車翻覆、吳健志駕駛之小客車則跌落田中，導致
    吳健志受有顱骨骨折併顏面骨骨折、硬腦膜上下出血、急性
    呼吸衰竭、外傷性水腦症、胸骨骨折及左側多數肋骨骨折、
    雙側肺挫傷、臉部多處撕裂傷及肢體多處撕裂傷，意識嚴重
    障礙、無法言語，日常生活均無法自我維持，完全仰賴他人
    ，症狀已固定，已達重大難治之重傷害程度；蘇正心則受有
    硬腦膜下血腫、頭部外傷合併左側顳骨骨折、左側鎖骨骨折
    、肋骨骨折，頭部、左額、下唇、左耳、左肘及左手撕裂傷
    （各約2-3公分）等傷害。蘇正心於肇事後經送往醫院救治
    ，警方獲報前往醫院處理，蘇正心在有偵查犯罪職權之公務
    員尚不知何人犯罪前，即向前來處理之員警坦承肇事自首而
    接受裁判。
二、案經吳健志之母洪美娟代行告訴及雲林縣警察局虎尾分局報
    告偵查起訴。
    理  由
一、本案被告蘇正心所犯過失致重傷罪並非死刑、無期徒刑、最
    輕本刑為3 年以上有期徒刑之罪或高等法院管轄第一審之案
    件，其於本院審理程序就被訴事實為有罪之陳述（本院卷第
    95頁），經告知簡式審判程序之旨，並聽取公訴人及被告蘇
    正心意見後，本院認合於刑事訴訟法第273條之1 第1 項規
    定，就此部分裁定進行簡式審判程序，合先敘明。
二、證據名稱：
  ㈠證人洪美娟、丁玟瑄、張仕勳、王泉文於警詢及偵訊時所為
    證述。
  ㈡被害人吳健志部分之書證：⒈天主教若瑟醫療財團法人若瑟醫
    院診斷證明書、⒉證號查詢汽車駕駛人查詢單、⒊彰化基督教
    醫療財團法人彰化基督教醫院診斷證明書、⒋本院108年度監
    宣字第214號民事裁定書及確定證明書、⒌員警職務報告與拍
    攝吳健志之臥床照片、⒍中華民國身心障礙證明。
  ㈢被告蘇正心部分之書證：⒈國立臺灣大學醫學院附設雲林分院
    診斷證明書、⒉雲林縣警察局虎尾分局交通分隊道路交通事
    故肇事人自首情形紀錄表、⒊順彰救護車有限公司救護紀錄
    表。
  ㈤其它書證：⒈道路交通事故現場圖、⒉道路交通事故調查表㈠暨
    ㈡、⒊現場照片、⒋交通部公路總局嘉義區監理所109年9月7日
    嘉監鑑字第1090183265號函、⒌雲林地檢署檢察官勘驗筆錄
    與截圖、⒍衛生福利部110 年2月1日函、⒎雲林縣衛生局102
    年12月9日函、⒏雲林縣警察局舉發違反道路交通管理事件通
    知單（第KAS078882號、第KAS078881號）、⒐行政院衛生署9
    8年10月7日衛署醫字第0980028976號函、⒑本院108 年度監
    宣字第214號、第298號卷之鑑定筆錄及精神鑑定報告書影本
    。
  ㈥被告蘇正心於警詢、偵訊及本院審理時之自白。
三、論罪科刑：
　㈠被告蘇正心駕駛救護車執行緊急任務雖可闖越紅燈，但仍應
    小心駕駛、謹慎通過交岔路口，但其疏未注意綠燈行向有被
    害人吳健志駕車駛來，未採取適當迴避措施，因而發生碰撞
    ，導致被害人受有前揭重傷害，核被告蘇正心所為，係犯刑
    法第284條後段之過失傷害致人重傷罪。雖被害人吳健志亦
    疏未避讓被告蘇正心所駕駛之救護車，同為肇事因素，但並
    不解免被告蘇正心之罪責。
　㈡被告蘇正心於肇事後經送往醫院救治，警方獲報前往醫院處
    理，被告蘇正心在有偵查犯罪職權之公務員尚不知何人犯罪
    前，即向前來處理之員警坦承肇事自首而接受裁判，有自首
    情形紀錄表可證，爰依刑法第62條前段規定減輕其刑。
　㈢爰審酌被告蘇正心擔任民間救護車駕駛員，所從事的是有助
    於社會公益的事，本值嘉許，但本案乃是駕駛救護車正要前
    往醫院途中，執行要載送臨終病人返家的任務，其急迫性並
    不高，被告蘇正心卻貿然闖越紅燈，沒有注意看綠燈行向的
    來車，以至於發生本件嚴重車禍，導致被害人吳健志受有前
    述重傷害，幾乎是植物人的狀態，無法自主行動，也無法言
    語，而其家人也因此連帶蒙受長期照顧病人的辛苦跟花費，
    被告蘇正心的過失程度與所生危害很嚴重，應予譴責，本院
    也考量被告犯後坦承犯行，但並未賠償被害人或家屬，雙方
    沒有達成和解，但被告主動撤回對被害人吳健志過失傷害之
    告訴，另方面，被告蘇正心也因本件車禍造成自己身體受傷
    ，且被害人吳健志對於本件車禍發生也有肇事責任，不能完
    全歸咎於被告蘇正心，兼衡被告蘇正心先前沒有任何犯罪紀
    錄，素行良善，有臺灣高等法院被告前案紀錄表可參，及被
    告蘇正心自述為高職畢業，已婚，育有1名幼子，目前從事
    開車送瓦斯工作（本院卷第109頁）等一切情狀，量處如主
    文所示之刑，並諭知易科罰金之折算標準，以資懲儆。
據上論斷，應依刑事訴訟法第273條之1第1項、第299條第1項前
段、第284條之1、第310條之2、第454條，刑法第284條後段、第
41條第1項前段，刑法施行法第1條之1第1項，判決如主文。
本案經檢察官郭智安提起公訴，檢察官顏鸝靚到庭執行職務。
中　　華　　民　　國　　110 　年　　10　　月　　29　　日
                  刑事第五庭  法  官  梁智賢
以上正本證明與原本無異。
如不服本判決，應於收受判決後20日內向本院提出上訴書狀，並
應敘述具體理由（須附繕本）。
                              書記官  蘇靜怡
中　　華　　民　　國　　110 　年　　10　　月　　29　　日
附錄本案論罪科刑法條全文：
中華民國刑法第284條
因過失傷害人者，處1年以下有期徒刑、拘役或10萬元以下罰金
；致重傷者，處3年以下有期徒刑、拘役或30萬元以下罰金。